臺灣宜蘭地方法院刑事判決
公　訴　人　臺灣宜蘭地方法院檢察署檢察官
被　　　告　甲○○
上列被告因違反毒品危害防制條例案件，經檢察官提起公訴（95
年度毒偵字第897號），本院判決如下：
    主  文
甲○○施用第二級毒品，處有期徒刑肆月，如易科罰金，以新臺
幣壹仟元折算壹日。
    事  實
一、甲○○前於94年間因施用毒品案件，經觀察、勒戒後，認無
    繼續施用毒品之傾向，獲臺灣宜蘭地方法院檢察署94年度毒
    偵緝字第23 號不起訴處分確定，猶不知悔改，於95年8月16
    日凌晨0時30 分許往前回溯96小時內之某時（不含為警查獲
    至採尿期間），在不詳處所施用第二級毒品安非他命1 次，
    嗣警查獲並採尿送驗，始悉上情。
二、案經宜蘭縣警察局宜蘭分局報請臺灣宜蘭地方法院檢察署檢
    察官偵查起訴。
    理  由
一、被告甲○○矢口否認有何施用安非他命之犯行，辯稱：其於
    93年觀察、勒戒執行完畢後即不曾施用安非他命，可能是盛
    裝尿液的瓶子有被動手腳云云，然查：被告於95年8月16 日
    凌晨0時30 分許經警採尿送驗，其尿液呈現安非他命及甲基
    安非他命陽性反應，有慈濟大學濫用藥物檢驗中心檢驗總表
    及宜蘭縣警察局宜蘭分局偵辦毒品案件尿液檢體編號、姓名
    對照登記簿各1 紙附卷可稽。慈濟大學濫用藥物檢驗中心先
    以EIA即酵素免疫分析法對被告尿液進行初驗，再以GC/MS即
    氣相層析質譜儀分析法進行確認，在良好操作條件下，以氣
    相層析質譜儀作藥物及其代謝產物之定性及定量分析，幾無
    偽陽性反應產生之可能，有台北榮民總醫院83年4月7日（83
    ）北總內字第3059號函在卷可佐，是被告確有施用安非他命
    之犯行應堪認定。被告雖辯稱：可能盛裝尿液之瓶子有破損
    ，被動手腳，所以驗出陽性反應云云，然被告尿液檢體甲、
    乙兩瓶之瓶身及封條並無毀損情形，甲、乙兩瓶之安非他命
    及甲基安非他命濃度，在統計上無法證明甲、乙兩瓶有何差
    異，此有慈濟大學濫用藥物檢驗中心96年1月2日慈大藥字第
    96010203號函附卷可稽，是被告所辯顯不足採，本件事證明
    確，應依法論科。
二、被告前因施用毒品案件，經觀察、勒戒，認無繼續施用毒品
    之傾向，於94年間觀察、勒戒執行完畢，獲臺灣宜蘭地方法
    院檢察署94年度毒偵緝字第23號不起訴處分確定，有臺灣高
    等法院被告前案紀錄表在卷可考，其於觀察、勒戒執行完畢
    釋放後5 年內再犯本件，核其所為，係犯毒品危害防制條例
    第10條第2 項之施用第二級毒品罪。其因施用而持有第二級
    毒品，持有之低度行為應為施用之高度行為所吸收，不另論
    罪。爰審酌被告前即曾因施用毒品經觀察、勒戒，已如上述
    ，再犯本件，顯見其戒除毒癮之意志不堅，自制能力不足，
    惟念被告施用毒品之犯行，係屬對其自身健康之戕害行為，
    對社會所造成之損害尚非直接，施用次之數亦有限，及其國
    中畢業之智識程度等情狀，量處如主文所示之刑，並諭知易
    科罰金之折算標準。
據上論斷，應依刑事訴訟法第299條第1項前段，毒品危害防制條
例第10條第2項，刑法第11條前段、第41條第1項前段，判決如主
文。
本案經檢察官吳廣莉到庭執行職務。
中　　華　　民　　國　　96　　年　　2　　月　　 12　  日
                  刑事第二庭審判長法  官  黃永勝
                                  法  官  鄭貽馨
                                  法  官  楊坤樵
以上正本證明與原本無異。
如不服本判決應於收受本判決後10日內向本院提出上訴書狀，其
未敘述上訴理由者，並得於提起上訴後10日內向本院補提理由書
狀(均須按他造當事人之人數附繕本)「切勿逕送上級法院」。
                                  書記官  謝佩欣
中　　華　　民　　國　　96　　年　　2 　　月　　13　　日
附錄本案論罪科刑法條全文：
毒品危害防制條例第10條第2項：
施用第二級毒品者，處三年以下有期徒刑。
